# 求助净资产投资问题

提问人：wushuquan__123 时间：2010-10-16 15:53:20
企业以部分资产负债和现金投资入股，该部分资产账面值小于负债账面值，该差额入什么科目啊？资本公积？

回答人：chenyiwei
回复 楼主 wushuquan__123 的帖子如果该项投资对于投资方而言构成同一控制下企业合并的，则应将差额计入资本公积处理。 其他情况，该差额一般应计入损益处理，不应在投资方帐面反映为资本公积。

回答人：chenyiwei
回复 藤椅 wushuquan__123 的帖子原《企业会计制度》对此无规定，但计入资本公积也是可接受的做法。因为在原制度下，这属于非货币性交易准则的规范范围，而非货币性交易中，除了与现金补价对应的部分以外，其他不能确认收益。